最高法院刑事判決　　　　　　　　　 111年度台上字第4119號
上　訴　人　戴正豪


選任辯護人　馮鉦喻律師
上列上訴人因過失致人於死案件，不服臺灣高等法院中華民國11
1 年6 月29日第二審判決（111 年度交上訴字第16號，起訴案號
：臺灣新北地方檢察署110 年度調偵字第1423號），提起上訴，
本院判決如下：
    主  文
上訴駁回。
    理  由
一、按刑事訴訟法第377 條規定，上訴於第三審法院，非以判決
    違背法令為理由，不得為之。是提起第三審上訴，應以原判
    決違背法令為理由，係屬法定要件。如果上訴理由書狀並未
    依據卷內訴訟資料，具體指摘原判決不適用何種法則或如何
    適用不當，或所指摘原判決違法情事，顯與法律規定得為第
    三審上訴理由之違法情形，不相適合時，均應認其上訴為違
    背法律上之程式，予以駁回。
二、本件原審審理結果，認為上訴人戴正豪有其事實欄所載過失
    致死犯行明確，因而維持第一審論處其汽車駕駛人行經行人
    穿越道不依規定讓行人優先通行犯過失致人於死罪刑之判決
    ，駁回檢察官及上訴人在第二審之上訴，已載敘其調查取捨
    證據之結果及憑以認定犯罪事實之心證理由，有卷存資料可
    資覆按。
三、刑之量定，係實體法上賦予法院得依職權自由裁量之事項，
    苟已以行為人之責任為基礎，並斟酌刑法第57條各款所列情
    狀，在法定刑度內，酌量科刑，無偏執一端，致明顯失出失
    入情形，即不得任意指摘為違法，以為第三審上訴之理由。
    原判決已綜合審酌刑法第57條科刑等一切情狀，並依道路交
    通管理處罰條例第86條第1 項規定，加重其刑，再依自首規
    定，減輕其刑後，在罪責原則下適正行使其量刑之裁量權，
    維持第一審科處有期徒刑9 月，復敘明上訴人迄未能與被害
    人家屬達成和解或成立調解之犯後態度等情，於理由內闡述
    甚詳，經核客觀上並未逾越法律所規定之範圍，亦與罪刑相
    當原則無悖，難認有濫用其裁量權限之違法情形。上訴意旨
    猶以原判決未就如何審酌刑法第57條所規定之事項，為具體
    之記載，亦未考量其犯後力謀恢復原狀之誠摰態度云云，指
    摘原判決裁量失當及理由不備，洵非適法之第三審上訴理由
    。
四、上訴意旨對原審之論斷，並未依據卷內資料，具體指摘有何
    違背法令情形，徒執陳詞，對於原判決量刑職權之適法行使
    ，持憑己見而為不同之評價，難認已符合首揭法定之上訴要
    件，應予駁回。
據上論結，應依刑事訴訟法第395條前段，判決如主文。
中    華    民    國   111    年    9     月    28    日
                  刑事第七庭審判長法  官  沈  揚  仁  
                                  法  官  汪  梅  芬  
                                  法  官  宋  松  璟  
                                  法  官  吳  秋  宏  
                                  法  官  楊  力  進  
本件正本證明與原本無異
                                  書記官
中    華    民    國   111    年    9     月    29    日